# 站在金融机构角度遇到客户提前还款，如何计算损失？

提问人：wufaxian 时间：2019-09-27 17:53:03
问题：向金融机构或销售商提前归还剩余期数比例还很高的贷款。如何计算还款额？比如房贷等额本息一共 20 年，固定利率 7%。还差十年还完。客户要提前还款。应还多少？银行损失是多少？考虑到剩余未来现金流的现值是一个确定的数，只要客户提前还款金额大于这个数（现值），那么这比贷款就是有利润的，为什么会产生损失？

回答人：chenyiwei
提前还款损益即为金融资产终止确认损益，等于收到的提前还款金额与提前还款部分对应的原账面价值之间的差额。如该笔贷款此前被分类为 FVOCI类别，则其对应的其他综合收益也一并转入终止确认损益。

提问人：fangz3 时间：2019-11-22 13:44:22
请问陈版主，企业提前还款支付的违约金，是作为财务费用核算合适还是营业外支出合适呢？

回答人：chenyiwei
可以作为财务费用。

提问人：xingyun521 时间：2019-11-25 06:30:26
陈版，请问提前还款支付的违约金作为财务费用核算的依据是什么呢？这种支出应该不是日常活动产生的呀？如果这种违约金可以作为财务费用的话，那其他经济合同产生的违约金是否都可以作为期间费用而不作为营业外支出核算呢？（不包括需要作为价外费用的违约金）

回答人：chenyiwei
提前还款是企业的主动行为，目的是减少未来的利息支出，与企业不能控制的原因导致的损失不同。

提问人：xingyun521 时间：2019-11-26 06:30:27
谢谢陈版！再确定一下，是不是意思是企业 “主动“采取的违约行为，实质是为了给企业带来更大的经济利益的话，由此导致的经济合同的违约金可以作为期间费用列支？

回答人：chenyiwei
是。